---
title: "Titanic-Orakel: Modellerstellung"
output: html_notebook
---

### 1. Pakete ggf. installieren und laden

```{r}
if (!require("pacman")) install.packages("pacman")
pacman::p_load(farff, caret, e1071, rpart, rpart.plot)
```

### 2. Datensatz importieren

```{r}
titanic <- readARFF("titanic-orakel_data.arff")
```

### 3. Datenpartition

Datenset in Trainings- und Testdaten aufteilen:
```{r}
set.seed(1234)                         # Reproduzierbarkeit gewährleisten
trainIndex <- createDataPartition(
  y = titanic$survived,                # vorherzusagende Zielvariable
  p = .8,                              # 80% der Daten ins Trainingsset
  list = FALSE                         # Listenausgabe verhindern
)
```

Trainingsset erstellen:
```{r}
train_data <- titanic[trainIndex,]
```

Testset erstellen:
```{r}
test_data <- titanic[-trainIndex,]
```

### 4. Support Vector Machines (SVM)

SVM-Modell erstellen:
```{r}
set.seed(1234)               # Reproduzierbarkeit gewährleisten
model_svm <- svm(
  formula = survived ~ .,    # abhängige Zielvariable
  data = train_data,         # Trainingsset verwenden
  probability = TRUE         # Vorhersagen ermöglichen
  )
```

Vorhersagen anhand des SVM-Modells treffen:
```{r}
pred_svm <- predict(model_svm, test_data[,-1], probability = TRUE)
```

Confusion Matrix erstellen:
```{r}
confusionMatrix(pred_svm, test_data$survived)
```

SVM-Modell für Shiny-Upload speichern:
```{r}
saveRDS(model_svm, "./titanic-orakel_svm.rds")
```

### 5. Decision Tree (DT)

DT-Modell erstellen:
```{r}
set.seed(1234)               # Reproduzierbarkeit gewährleisten
model_dt <- rpart(
  formula = survived ~ .,    # abhängige Zielvariable
  data = train_data,         # Trainingsset verwenden
  method = "class"           # Klassifikationsbaum erstellen
  )
```

DT-Plot erstellen:
```{r}
plot_dt <- rpart.plot(model_dt)
```